【裁判字號】    97,台上,4428
【裁判日期】    970911
【裁判案由】    違反毒品危害防制條例
【裁判全文】
最高法院刑事判決            九十七年度台上字第四四二八號
上  訴  人  甲○○
選任辯護人  林鈺雄律師
            魏雯祈律師
            陳永來律師
上列上訴人因違反毒品危害防制條例案件，不服台灣高等法院中
華民國九十七年七月八日第二審判決（九十七年度上訴字第一六
三五號，起訴案號：台灣桃園地方法院檢察署九十六年度偵字第
四一八三號），提起上訴，本院判決如下：
    主  文
上訴駁回。
    理  由
按刑事訴訟法第三百七十七條規定：上訴於第三審法院，非以判
決違背法令為理由，不得為之。是提起第三審上訴，應以原判決
違背法令為理由，係屬法定要件。如果上訴理由書狀並未依據卷
內訴訟資料，具體指摘原判決不適用何種法則或如何適用不當，
或所指摘原判決違法情事，顯與法律規定得為第三審上訴理由之
違法情形，不相適合時，均應認其上訴為違背法律上之程式，予
以駁回。本件原審經審理結果，認為上訴人甲○○販賣第一級毒
品海洛因予潘雅芬三次，及販賣第二級毒品安非他命予黃沐霖三
次，均犯行明確，因而撤銷第一審之科刑判決，改判仍論上訴人
以販賣第一級毒品共三罪，各處有期徒刑十五年六月，並分別為
相關從刑之宣告；及論上訴人以販賣第二級毒品共三罪，各處有
期徒刑七年六月，並分別為相關從刑之宣告。主刑部分並定其應
執行有期徒刑二十三年。已詳敘其調查、取捨證據之結果及憑以
認定犯罪事實之心證理由。並就上訴人否認犯行之供詞及其所辯
各語認非可採，予以論述指駁。從形式上觀察，原判決尚無足以
影響判決結果之違背法令情形存在。上訴意旨略稱：(1)證人楊晟
豪於民國九十五年間起在林口憲兵隊服役，迄九十六年一月間始
退伍，其所證見聞上訴人與潘雅芬交易毒品時，是否確實休假離
開營區，關乎其證詞之可信性，原審未加調查，有調查職責未盡
之違法。(2)上訴人坦認於九十五年十月二十七日販賣安非他命予
黃沐霖之事實，原判決謂上訴人否認被訴事實，已有未合；且上
訴人明確供述以新台幣（下同）二萬八千元購入安非他命，以七
千元出售四分之一予黃沐霖，原判決未說明不採之理由，有理由
不備之違法。(3)原判決所引用九十五年十一月十一日上訴人與潘
雅芬間之通訊監察譯文，為卷內所無，其採證違法。(4)上訴人確
係警方持檢察官核發之拘票，自住處拘提到案，原判決認係警方
持搜索票查扣行動電話一具，與卷證資料矛盾。(5)上訴人於九十
五年六月八日起至七月三十一日止，在監執行觀察、勒戒，不可
能販賣毒品予潘雅芬，原判決認定上訴人於九十五年七、八月間
某日（非係在七月三十一日下午十六時二十五分之前）販賣海洛
因予潘雅芬，豈不甫出監當日即為該販賣毒品行為？況潘雅芬、
楊晟豪所述上訴人販賣毒品之日期、地點不一，又無其他積極證
據可佐，原判決予以採取，違背經驗法則，有不適用法則之違法
等語。惟查：(一)、刑事訴訟法第三百七十九條第十款所謂應行調
查之證據範圍，係以事實審審判中案內所存在之一切與待證事實
有關之證據為限，案內所不存在之證據，自不得命原法院為發見
真實，應依職權從各方面蒐集證據詳加調查。上訴意旨所稱楊晟
豪於九十五年間起在林口憲兵隊服役，迄九十六年一月間始退伍
等情，縱為無訛，但衡情楊晟豪於服役期間並非全無於例假日等
時日外出之機會，此觀其與潘雅芬均供述曾共乘機車外出之情形
自明。是原判決係依潘雅芬、楊晟豪二人之指證，參酌上訴人於
九十五年六月八日起至七月三十一日止，在監執行觀察、勒戒之
事實，資以認定上訴人係於九十五年七、八月間某日（非係在七
月三十一日下午十六時二十五分之前），第一次販賣海洛因予潘
雅芬之情事，既難認係發生在楊晟豪非例假或其他得以外出之時
日，原審對該卷內不存在之事證，未為無益之調查，於調查證據
之必要性並無違背，自與得執為第三審上訴理由之違法情形，不
相適合。又潘雅芬指證其向上訴人購買毒品之事實，與楊晟豪證
述之情節大致相符，參酌楊晟豪於原審並稱其所指毒品交易地點
「凱悅ＫＴＶ」或「大時鐘」附近，事實上是同一地點，只是稱
呼不一樣而已等語（見原審卷第一二四頁），原判決就潘雅芬前
後供述紛歧之處，復已詳加說明取捨之理由，採證亦難認違誤。
(二)、上訴人於原審準備程序供承於九十五年十月二十七日販賣安
非他命予黃沐霖一次，嗣於審判期日則稱該次係「以原價的四分
之一撥給他」等語（見原審卷第一二八頁），是否確屬坦認該次
犯行，尚非無疑。原判決未認上訴人坦承該次犯行，與卷內訴訟
資料並無不合。至於上訴人該所稱原價撥給黃沐霖等語，否認販
賣情事，僅屬其片面之詞，尚難遽採，原判決未加斟酌說明，於
判決無影響，不得執為適法之第三審上訴理由。(三)、本件係警方
持台灣桃園地方法院之搜索票，搜索上訴人住處並查扣如原判決
附表貳編號二之行動電話一具，有卷附警方移送函、搜索票、警
方之搜索筆錄及扣押筆錄、扣押物品目錄表可稽（見第四一八三
號偵查卷第三、三三頁至三六頁），原判決關於此部分之認定，
與卷證資料並無不合，自無上訴意旨所指之違誤情形。(四)、上訴
人與潘雅芬間於九十五年十一月十一日之通訊監察譯文，係隨卷
外放，且原審業於九十七年六月二十四日審判期日提示上訴人並
告以要旨，經上訴人表示確為其與潘雅芬間之通話無訛，有原審
審判筆錄可稽（見原審卷第一四頁及該隨卷外放之「台北市政府
警察局通訊監察譯文表」），為經法定程序合法調查之證據，原
判決採為論斷事實之依據，依刑事訴訟法第一百五十五條第二項
等之規定，即無不合。而該項證據資料既確實存在，並經合法調
查，則雖原審審判筆錄及原判決均記載該通訊監察譯文係附在「
偵查卷第六０至八五頁」，與上揭實際情形有間，顯為一時之誤
繕，於判決無影響，亦不得執為適法之第三審上訴理由。經核上
訴意旨，並未依據卷內訴訟資料，具體指摘原判決不適用何種法
則或如何適用不當，係置原判決所為明白論斷於不顧，仍持已為
原判決指駁之陳詞再事爭辯，及對於事實審法院取捨證據與自由
判斷證據證明力之職權行使，徒以自己之說詞，任意指摘，難認
已符合首揭法定之第三審上訴要件。本件上訴違背法律上之程式
，應予駁回。
據上論結，應依刑事訴訟法第三百九十五條前段，判決如主文。
中    華    民    國  九十七  年    九    月   十一   日
                      最高法院刑事第十庭
                          審判長法官  邵  燕  玲
                                法官  李  伯  道
                                法官  孫  增  同
                                法官  李  英  勇
                                法官  黃  正  興
      本件正本證明與原本無異
                                      書  記  官
中    華    民    國  九十七  年    九    月   十六   日
                                                      Ｅ


司法院資訊處製作；財團法人民間司法改革基金會備份。
